臺灣桃園地方法院刑事判決　　　　　　　　　　　　　九十年度易字第二九一九號
　　公　訴　人　臺灣桃園地方法院檢察署檢察官
　　被　　　告　甲○○
　　被　　　告　乙○○
右列被告因竊盜案件，經檢察官提起公訴（九十年度偵字第一七八一三號），本院判
決如左：
    主      文
甲○○、乙○○連續結夥三人以上竊盜，甲○○處有期徒刑玖月，乙○○處有期徒刑
柒月。
扣案打磨過之鑰匙一支沒收。
    事      實
一、甲○○、乙○○及丙○○（通緝中）共同基於意圖為自己不法所有之概括犯意聯
    絡，推由乙○○駕駛其以新台幣五千元購買之無牌農用車輛，搭載甲○○、丙○○二人，甲○○帶其所有於之打磨過鑰匙一支（長約十公分，一端為圓形，一
    端為橢圓，尚非屬凶器）之方式，四處蒐尋伺機行竊，於確定行竊標的後，推由
    丙○○持上開打磨過鑰匙下車行竊，甲○○、乙○○二人則在車上負責把風，三
    人連續於下述時地竊盜：
（一）九十年八月十六日凌晨二時許，在新竹市○○路○段四六０號旁，竊取戊○○
      所有車號ＪＩ--七七一五號自小貨車一部。嗣為警於九十年九月一日十五時許
      ，在桃園縣平鎮市○○○○○道路橋下發覺該車，而通知失主領回。
（二）九十年九月十二日凌晨二時許，在桃園縣八德市○○路與福國街口，竊取丁○○所有車號ＭＵ--八二二號營大貨車一部，及其車內電話號碼0000000
      000號之行動電話一支、八張大貨車高速公路回數票一本，並使用該行動電
      話的SIM卡打電話. 於九十年十月一日十五時許，在桃園縣龍潭鄉黃泥塘某土
      地公廟旁，為警尋獲該貨車。
嗣於九十年十月二十五日晚上十一時三十分許，三人由乙○○駕駛共乘車號Ｚ六--四
二九六號自小客車，行經桃園縣中壢市○○路與大享路口，為警查獲丙○○皮包內有
上開丁○○回數票一本（已使用三張，剩五張，其上載有蕭某友人電話）及另外八張
大貨車回數票，並持搜索票於桃園縣平鎮市○○路○段南陽巷三一號甲○○住處扣得
上開竊盜用之打磨過鑰匙一支，而悉上情。
二、案經桃園縣警察局中壢分局報請臺灣桃園地方法院檢察署檢察官偵查起訴。
    理      由
一、訊據被告，乙○○承認為事實欄之竊盜犯行，惟一度辯稱：是一人所做，與其餘
    被告無關等語，甲○○則均矢口否認右開犯行，辯稱：未曾偷竊何物云云。經查
    ：右揭犯罪事實，業據被告乙○○於警偵訊坦承不諱，核與被害人戊○○、丁○○於警訊中指述之情節相符，且共犯丙○○確曾使用上開丁○○之000000
    0000號與家人通話多次，有該行動電話號碼之通聯記錄及電話使用人資料在
    卷可按，上開物品該物既是被害人所失竊，而又在同案被告丙○○身上查獲並由
    其使用，依一般社會情理，堪認係其所竊，亦足證被告乙○○自白與事實相符，
    應可採信，從而，其於本院一度稱：其餘被告二人未參予云云，無非迴護之詞，
    不足採信。又被告甲○○書寫之紙張載有：如果抵達目的或做事中被烏龜說要臨
    檢，千萬別慌，要見招拆招.... 開貨車那個人因較危險，所以要多拿一千元至
    三千元不等等語，雖其辯稱：是亂寫的云云，然與被告乙○○之供述竊盜情形相
    衡酌，堪認此紙張為竊盜之旁證，是被告甲○○所辯，不足採信。此外，復有贓
    物領據在卷及被告甲○○所有之磨尖起子一支扣案可資佐證。事證明確，被告等
    竊盜犯行均洵堪認定。
二、核被告二人所為均係犯刑法第三百二十一條第一項第四款加重竊盜罪。被告二人
    與丙○○就本案犯罪，有犯意之聯絡及行為之分擔，為共同正犯。被告二人上開
    二次犯行，時間緊接，犯罪構成要件相同，顯係基於概括犯意為之，應依刑法第
    五十五條規定以連續犯論以一罪，並加重其刑。爰審酌被告犯罪之動機、目的、
    手段、所生之危害及犯罪後被告乙○○坦白認錯，被告甲○○飾詞狡賴之態度等
    一切情狀，分別量處如主文所示之刑。
三、扣案之磨尖起子一支，係供犯罪所用之物且屬被告甲○○所有，業據被告乙○○
    供承在卷（偵卷第九五頁背面），爰依刑法第三十八條第一項第二款規定宣告沒
    收。
四、至公訴意旨另以：被告二人及丙○○於九十年八月下旬某日某時，在桃園縣平鎮
    市○街五巷三五號旁，竊取己○○所有車號ＫＢ--六四九二號自小貨車內之己○○身分證及不詳物品等。另被告甲○○與丙○○二人於九十年九日十五日下午六
    時許，在台北縣樹林鎮○○路○段二三０號前，共同竊取庚○○所有車號八Ｃ--
    四九四三號自小客車一部，及車內八張高速公路小客車回數票一本部分，訊據被
    告二人堅決否認有此犯行，被告乙○○辯稱：只偷都貨車，未偷身分證，於警偵
    訊均只承認偷貨車，未承認偷身分證，於送審時，因剛收到起訴書，未細看，所
    以回答對起訴事實都承認等語，被告甲○○稱：未與丙○○竊盜等語，經查：
（一）有關己○○財物部分：被告乙○○自警訊至偵訊，均僅承認偷車，從未言及偷
      己○○身分證，有各該筆錄在卷可參，且依警方移送所附犯罪一覽表所示，有
      關己○○身分證部分，其犯罪嫌疑人是載為丙○○、甲○○，並無被告乙○○
      ，且該身分證尋獲處是丙○○所竊之車號八Ｃ--四九四三號自小客車上，與被
      告乙○○無涉，甚且警方訊問被告乙○○，何以該身分證在該車上﹖其答稱：
      不知情等語（偵卷第二七頁反面），因此，並無證據足證被告乙○○有此犯行
      ，此外亦無證據足證被告甲○○確有偷己○○身分證，又證人己○○證稱：只
      遺失身分證，本來以為車牌也遭竊。後來在車旁找到等語（本院九十一年一月
      十六日筆錄），是公訴人認己○○除遺失身分證外，尚有所謂「其他物品」遭
      竊乙節，顯有誤會，因此，即無證據證明被告二人有此部份犯行，
（二）有關車號八Ｃ--四九四三號自小客車部分，除被告乙○○曾於警訊稱：甲○○
      曾告訴我他與丙○○有偷其他車輛，但停放處不清楚等語（偵卷第二八頁），
      有指涉被告甲○○外，其餘與本案犯罪有關之被害人遭竊高速公路回數票等物
      ，係在丙○○身上查獲，與被告甲○○無涉，且被告乙○○上開警訊所言，本
      即傳聞，且語焉不詳，亦不能逕認與此部分竊盜，有何關聯性，因此，尚難據
      為被告甲○○不利之證據。此外，並無核積極確切證據證明被告甲○○有此部
      份犯行。
綜右，查無積極確切證據足證被告二人有此部分犯行，惟公訴人認此部份與前揭論罪
科行部分，具連續犯之裁判上一罪關係，爰不另為無罪之諭知，附此敘明。
五、至共犯丙○○嗣通緝到案後，另行審結，附此敘明。
據上論斷，應依刑事訴訟法第二百九十九條第一項前段，刑法第二十八條、第五十六
條、第三百二十一條第四款、第三十八條第一項第二款，判決如主文。
本案經檢察官蔡孟利到庭執行職務。
中      華      民      國      九十一    年    六      月  二十一    日
                                臺灣桃園地方法院刑事第六庭
                                           法  官  周政達
右正本證明與原本無異。
如不服本判決，應於判決送達後十日內向本院提出上訴狀( 應附繕本 )，上訴於
臺灣高等法院。
                                          書記官   沈秀珍
中      華       民      國     九十一    年    六      月    二十一    日
附論罪科刑依據之法條：
刑法第三百二十一條第一項第四款
犯竊盜罪而有左列情形之一者，處六月以上、五年以下有期徒刑：
一  於夜間侵入住宅或有人居住之建築物、船艦或隱匿其內而犯之者。
二  毀越門扇、牆垣或其他安全設備而犯之者。
三  攜帶兇器而犯之者。
四  結夥三人以上而犯之者。
五  乘火災、水災或其他災害之際而犯之者。
六  在車站或埠頭而犯之者。
前項之未遂犯罰之。
